臺灣臺南地方法院民事裁定　　　　　 100年度消債更字第24號
債　務　人　洪金鎮
上列當事人因消費者債務清理事件聲請更生，本院裁定如下：
    主  文
債務人洪金鎮自民國一百年四月二十五日下午4時起開始更生程
序。並命司法事務官進行本件更生程序。
    理  由
一、按債務人不能清償債務或有不能清償之虞，且無擔保或無優
    先權之債務總額未逾新臺幣（下同）1,200萬元者，於法院
    裁定開始清算程序或宣告破產前，得向法院聲請更生。法院
    開始更生程序之裁定，應載明其年、月、日、時，並即時發
    生效力，消費者債務清理條例第3條、第42條第1項、第45條
    第1項定有明文。又按債務人對於金融機構因消費借貸、自
    用住宅借款、信用卡或現金卡契約而負債務，在聲請更生或
    清算前，應提出債權人清冊，以書面向最大債權金融機構請
    求協商債務清償方案，並表明共同協商之意旨，債務人與金
    融機構協商成立者，不得聲請更生或清算，但因不可歸責於
    己之事由，致履行顯有重大困難者，不在此限，消費者債務
    清理條例第151條第1、5項亦定有明文。
二、本件聲請意旨略以：聲請人有不能清償債務之情事，前曾於
    民國100年2月依照消費者債務清理條例第151條所定之債務
    前置協商機制（下稱前置協商機制），以書面向最大債權金
    融機構元大商業銀行股份有限公司（下稱元大銀行）請求共
    同協商債務清償方案，依協商內容同意民國100年2月10日起
    ，分180期、月付新台幣（下同）10,740元、利率6.05％，
    至全部清償完畢。然此前置協商方案尚不包含已轉讓予第一
    金融資產管理股份有公司（下稱第一金融公司）、萬榮行銷
    顧問股份有限公司（下稱萬榮行銷公司）、良京實業股份有
    限公司（下稱良京實業公司）等3家公司之債權，須由聲請
    人自行洽談個別還款事宜，其中第一金融公司要求債務人每
    月還款4,000元方可送件協議；良京實業公司則提出比照前
    置協商條件要求債務人每月還款6,192元。惟聲請人若要償
    還上述3筆款項，每月即須支出20,932元（計算式：10,740+
     4, 000+6,192），又上述款項尚不包括應償還萬榮行銷公
    司之部分，聲請人每月收入約23,000元，若扣除上開還款、
    基本生活開銷及扶養子女的費用後，實無法履行前述協商方
    案，因此毀諾未再依約償還協商款，有不可歸責於己之事由
    ，致履行顯有重大困難，且無擔保或無優先權之債務總額未
    逾1,200萬元，復未經法院裁定開始清算程序或宣告破產，
    爰依法向本院聲請更生等語。
三、經查：
（一）債務人所主張之前揭協商狀況及履約等情，業據債務人提
      出前置協商機制協議書、財團法人金融聯合徵信中心當事
      人綜合信用報告及元大銀行100年3月16日民事陳報狀及各
      債權人民事陳報狀附卷可憑（見本院卷71至72、74、77、
      78、85至86、94至95、119頁），堪信為真實。
（二）債務人自99年5月14日起至100年3月31日止任職於瑞來安
      管理顧問股份有限公司（下稱瑞來安公司），每月平均薪
      資收入23,000元，除此薪資收入外，另有土地1筆、汽車3
      部，財產總額為163,268元等情，業據其提出瑞來安公司
      薪資單、財政部高雄市國稅局財產歸屬資料清單、97及98
      年度綜合所得稅各類所得資料清單、瑞來安公司函覆暨債
      務人薪資證明在卷可稽，並經本院調取債務人勞保資料及
      稅務電子閘門財產所得調件明細表附卷可明，是債務人主
      張其於前置協商前將近1年來之平均月收入約為23,000元
      ，應可認定。
（三）債務人固陳稱其子目前由其大姨子扶養，伊未負擔其子生
      活費等語。惟查，債務人於99年7月份起即遭第一金融公
      司聲請強制執行扣薪（案列台灣台北地方法院99年度司執
      字第65593號）迄今，每月僅領取約15,000元薪資一節，
      有上開法院執行命令及瑞來安公司函及其附件等件在卷可
      稽，經本院訊及第一金融公司有關是否可與債務人協商並
      撤回強制執行，其陳稱目前無比照前置協商條件辦理之計
      畫等詞，則以目前聲請人仍繼續遭強制執行扣薪之情況下
      ，每月收入實際僅約15,000元，若扣除其本身基本生活費
      用9,829元（臺灣省98年每月每人最低生活費係9,829元）
      ，顯不足清償前置協商應付款（此尚不包括其他尚未比照
      前置協商辦理之債權人萬榮行銷、良京實業等公司之債權
      ），可知前置協商方案實已超過債務人所能負擔之範圍，
      是債務人主張其係因不可歸責於己之事由，致履行上開協
      議顯有重大困難，堪予採信，債務人確已達不能清償債務
      之程度。
四、綜上所述，債務人僅係一般消費者，並未從事營業，其已達
    不能清償債務或有不能清償之虞之程度，其中無擔保或無優
    先權之債務，在1200萬元以下，之前雖與各債權銀行達成協
    議，但因不可歸責於己之事由，致履行上開協議顯有重大困
    難，且未經法院裁定開始清算程序或宣告破產，又查無消費
    者債務清理條例第6條第3項、第8條或第46條各款所定駁回
    更生聲請之事由存在，則債務人聲請更生，應屬有據。末者
    ，法院裁定開始更生或清算程序後，得命司法事務官進行更
    生或清算程序，必要時得選任律師、會計師或其他適當之自
    然人或法人1人為監督人或管理人，消費者債務清理條例第1
    6條第1項定有明文，爰裁定如主文。
中    華    民    國   100    年    4     月    25    日
                  民事第一庭    法  官  蔡雅惠
以上正本證明與原本無異
本件不得抗告
本裁定已於100年4月25日16時公告。
中    華    民    國   100    年    4     月    25    日
                                書記官  詹書瑋